臺灣高等法院臺中分院刑事判決　　 民國94年度上訴字第762號
上　訴　人　台灣南投地方法院檢察署檢察官
被　　　告　乙○○
　　　　　　　　　　（現在台灣台中女子監獄執行中）
上列上訴人因被告毒品危害防制條例案件，不服臺灣南投地方法
院中華民國九十四年二月十五日第一審判決（民國九十三年度訴
字第四○九號，起訴案號：臺灣南投地方法院檢察署民國九十三
年度毒偵字第二七○、五二三、八○五、九五九、九七二、一○
九六號），提起上訴，本院判決如下：
    主      文
原判決撤銷。
乙○○連續施用第一級毒品，處有期徒刑玖月，扣案之第一級毒
品海洛因壹包（淨重零點貳壹公克；空包裝重零點貳公克）、附
著於第一級毒品海洛因粉末無法分離之塑膠鏟子壹支，均沒收銷
燬之；扣案注射針筒陸支、塑膠鏟子壹支、橡膠皮管壹條、塑膠
管壹支均沒收之。又連續施用第二級毒品，處有期徒刑伍月，扣
案之安非他命一包（毛重零點貳公克）沒收銷燬之。應執行有期
徒刑壹年，扣案第一級毒品海洛因壹包（淨重零點貳壹公克；空
包裝重零點貳公克）、安非他命一包（毛重零點貳公克）、附著
於第一級毒品海洛因粉末無法分離之塑膠鏟子壹支均沒收銷燬之
；扣案注射針筒陸支、塑膠鏟子壹支、橡膠皮管壹條、塑膠管壹
支均沒收之。
    事      實
一、乙○○於民國九十二年間，因施用毒品案件，經依原審法院
    九十二年度毒聲字第七八七號裁定（起訴書誤載為七八一號
    裁定）送臺灣南投看守所附設勒戒處所觀察、勒戒後，認無
    繼續施用毒品傾向，於九十二年九月五日執行完畢後，業由
    臺灣南投地方法院檢察署檢察官於九十二年九月五日，以九
    十二年度毒偵字第七四五號為不起訴處分確定。
二、詎乙○○仍未能戒絕毒癮，復基於施用第一級毒品海洛因之
    概括犯意，自九十二年十二月三十日起，至九十四年一月七
    日止，依約半個月一次之頻率，在南投縣中寮鄉○○村○○
    路八六號住處及南投縣南投市軍功橋附近與不詳處所，以將
    第一級毒品海洛因摻入香煙及針筒注射之方式，連續施用第
    一級毒品海洛因多次；復基於施用第二級毒品安非他命之概
    括犯意，自九十三年一月二日起，至九十四年四月廿七日止
    ，依約一個月一次之頻率，在不詳處所，以將第二級毒品安
    非他命置入玻璃吸食器後燒烤吸食煙氣之方式，連續施用第
    二級毒品安非他命多次。為警分別在下列時、地查獲，並扣
    得乙○○所有之下開毒品及施用毒品器具：
    1.九十三年一月一日二十一時四十五分許，在彰化縣田中鎮
      ○○路○段一五八巷巷口為警查獲，扣得施用第一級毒品
      海洛因使用之注射針筒一支、塑膠鏟子一支及橡膠皮管一
      條。
    2.九十三年三月二日十時十分許，在彰化縣田中鎮○○路○
      段一八八巷三○號為警查獲，扣得施用第一級毒品海洛因
      使用之針筒二支、塑膠管一支。
    3.九十三年三月十五日九時四十分許，在彰化縣田中鎮○○
      路○段五○○號前為警查獲，扣得附著第一級毒品海洛因
      粉末無從分離之塑膠鏟子一支。
    4.九十三年六月九日十四時三十分許，在彰化縣田中鎮○○
      街一六一號前為警查獲，扣得施用第一級毒品海洛因使用
      之注射針筒二支。
    5.九十三年八月一日九時十分許，在南投縣南投市○○路○
      段一○九號為警查獲。
    6.九十三年八月一日十六時許，在南投縣南投市○○路○段
      一○九號為警查獲施用海洛因及安非他命。
    7.九十三年八月八日十四時五十分許，在彰化縣田中鎮○○
      路○段四六巷一五六弄弄口為警查獲，扣得第一級毒品海
      洛因一包（淨重零點二一公克，空包裝重零點二公克）。
　  8.九十三年十一月十三日晚上九時卅分許，在彰化縣溪州鄉
　    舊濁水河旁工寮為警查獲施用毒品海洛因及安非他命。
　　9.九十三年十一月廿一日上午十一時五十分許，在彰化縣田
　　　中鎮○○里○○路○段四六○巷與八堡圳交界處，為警查
  　　獲施用毒品海洛因及安非他命，並扣得供施用毒品之注射
    　針筒一支。
　  10九十四年四月廿七日凌晨零時五十分許，因竊盜在台灣彰
      化看守所入所時，為警查獲施用毒品安非他命，並扣得毒
      品安非他命一包（毛重○、二公克）。
三、案經彰化縣政府警察局田中分局報告臺灣彰化地方法院檢察
    署檢察官呈請臺灣高等法院臺中分院檢察署檢察長核轉臺灣
    南投地方法院檢察署檢察官偵查起訴，及由臺灣南投地方法
    院檢察署檢察官與臺灣彰化地方法院檢察署檢察官移送併案
    審理。
    理      由
一、認定犯罪事實所憑之證據及理由：
  (一)被告於警詢、偵訊中部分坦承犯行，於原審及本院審理中全
    數坦承犯行。
  (二)九十三年一月二日零時二十分許採集之被告尿液，經送彰化
    縣衛生局檢驗，呈甲基安非他命、嗎啡陽性反應，有該局九
    十三年一月十二日煙檢字第九三○○五八號煙毒尿液檢驗成
    績書一份附於臺灣彰化地方法院檢察署九十三年度毒偵字第
    八○號卷第十六頁可憑；再經臺灣南投地方法院檢察署檢察
    官送詮昕科技股份有限公司複驗，亦呈安非他命、甲基安非
    他命、可待因、嗎啡陽性反應，有該公司九十三年六月九日
    報告編號00000000號濫用藥物尿液檢驗報告附於前
    揭地方法院檢察署九十三年度毒偵字第二七○號卷第十八頁
    可稽。
  (三)九十三年三月二日十三時許，採集之被告尿液，經送彰化縣
    衛生局檢驗，呈甲基安非他命、嗎啡陽性反應，有該局九十
    三年三月五日煙檢字第九三○六七五號煙毒尿液檢驗成績書
    一份附於彰化縣政府警察局田中分局田警刑字第九三○○○
    ○一三三七八號警偵卷內可憑；再經臺灣彰化地方法院檢察
    署檢察官送中山醫學大學附設醫院中港分院複驗，亦呈甲基
    安非他命、嗎啡陽性反應（確認結果報告內甲基安非他命檢
    驗結果為二二三六ｎｇ／ｍｌ，已超過陽性基準五○○ｎｇ
    ／ｍｌ，報告書寫甲基安非他命為陰性反應，係屬誤載），
    有該醫院九十三年五月二十八日流水號0000000號檢
    驗報告一份附於該地方法院檢察署九十三年度毒偵字第一○
    九六號卷第十七頁可稽。
  (四)九十三年三月十五日採集之被告尿液，經送彰化縣衛生局檢
    驗，呈嗎啡陽性反應，有該局九十三年三月二十二日煙檢字
    第九三○七八四號煙毒尿液檢驗成績書一份附於彰化縣政府
    警察局田中分局田警刑字第○九三○○○一三一四八號警卷
    內可憑。
  (五)九十三年八月一日九時十分許，採集之被告尿液，經送南投
    縣政府衛生局檢驗，呈甲基安非他命、嗎啡陽性反應，有該
    局九十三年八月十六日投衛局檢字第○九三○○一三二○三
    號尿液檢驗單附於臺灣南投地方法院檢察署九十三年度毒偵
    字第一○九六號卷第十一頁可憑。
  (六)九十三年八月一日十七時許，採集之被告尿液，經送南投縣
    政府衛生局檢驗，呈甲基安非他命、嗎啡陽性反應，有該局
    九十三年八月十六日投衛局檢字第○九三○○一三二○四號
    尿液檢驗單附於臺灣南投地方法院檢察署九十三年度毒偵字
    第九五九號卷第十三頁可憑。
  (七)九十三年八月八日十六時十分許採集之被告尿液，經送彰化
    縣衛生局檢驗，呈甲基安非他命、嗎啡陽性反應，有該局九
    十三年八月十六日煙檢字第九三二五一三號煙毒尿液檢驗成
    績書一份附於臺灣彰化地方法院檢察署九十三年度偵字第二
    七五○號卷第十七頁可憑。
  (八)九十三年三月十五日九時四十分許，扣得被告所有附著白色
    粉末無從分離之塑膠鏟子一支，經彰化縣政府警察局田中分
    局依聯勤二○四廠製造之煙毒檢驗Ａ包試劑初步檢驗結果，
    呈海洛因反應，有該分局毒品初步檢驗報告單一份附該局第
    00000000000號警卷內可憑。
　(九)九十三年十一月十三日、九十三年十一月廿一日、九十四年
  　四月廿七日採取被告之尿液，經送檢驗結果，均呈安非他命
    或安非他命及海洛因之陽性反應，此有彰化縣衛生局煙毒尿
    液檢驗成績書可憑。
  (十)九十三年八月八日扣得之白粉一包、九十四年四月廿七日扣
    得之安非他命一包（毛重○‧二公克），該白粉一包經彰化
    縣政府警察局田中分局依聯勤二○四廠製造之煙毒檢驗Ａ包
    試劑初步檢驗結果，呈海洛因反應，有該分局毒品初步檢驗
    報告單一份附該第00000000000號警卷內可憑；
    再經送法務部調查局鑑定結果，確含第一級第六項毒品海洛
    因成分，淨重零點二一公克（空包裝重零點二公克），復有
    該局九十三年九月十日調科壹字第一四○○一○五二三號鑑
    定通知書一份附本院卷可稽。
  (十一)照片二張附前揭第00000000000號警卷；照片一
    張附彰化縣警察局田中分局田警刑字第○九三○○○○九九
    ○號卷；照片一張附臺灣彰化地方法院檢察署九十三年度毒
    偵字第一八四五號卷第十四頁；照片四張附前揭第0000
    0000000號警卷；照片二張附前揭第0000000
    0000號警卷；照片二張附前揭第0000000000
    號警卷可憑。
  (十二)此外並扣得被告所有供吸食毒品使用之注射針筒六支、塑膠
    鏟子二支（其中一支附著第一級毒品海洛因粉末無從分離）
    、橡膠皮管一條、塑膠管一支及海洛因一包（淨重零點二一
    公克，空包裝重零點二公克）、安非他命一包（毛重０、二
    公克）可資佐證，足認被告自白核與事實相符，於前揭時、
    地確有連續施用第一級及第二級毒品之犯行。
  (十三)又被告於九十二年間，因施用毒品案件，經依原審法院九十
    二年度毒聲字第七八七號裁定送臺灣南投看守所附設勒戒處
    所觀察、勒戒後，認無繼續施用毒品傾向，於九十二年九月
    五日執行完畢後，業由臺灣南投地方法院檢察署檢察官於九
    十二年九月五日，以九十二年度毒偵字第七四五號為不起訴
    處分確定，此有前揭所示之不起訴處分書一份附臺灣南投地
    方法院檢察署九十三年度毒偵字第二七○號卷第二○頁可稽
    ，並有台灣高等法院被告全國前案紀錄表、台灣南投地方法
    院檢察署刑案資料查註紀錄表在本院卷、偵查卷內足佐，從
    而被告在觀察、勒戒執行完畢後五年內再犯連續施用第一級
    、第二級毒品之犯行，堪以認定，應予依法論科。
二、論罪科刑之理由：
  (一)按海洛因、安非他命分屬毒品危害防制條例第二條第二項第
    一款及第二款所指之第一、二級毒品，不得非法施用。核被
    告施用海洛因、安非他命之所為，係犯違反毒品危害防制條
    例第十條第一項、第二項之施用第一級、第二級毒品罪。其
    施用前，持有第一、二級毒品之低度行為，為施用之高度行
    為所吸收，不另論罪。被告先後多次施用第一級、第二級毒
    品之犯行，時間緊接，方法相同，觸犯構成要件相同之罪，
    顯係基於概括犯意而為，均係連續犯，應依刑法第五十六條
    之規定，分別以一罪論，並加重其刑。又被告所犯上開二罪
    ，犯意各別，罪名不同，應分論併罰之。
  (二)另犯罪事實查獲時間2.4.5.6.7.8.9.10. 及起訴犯罪事實以
    外被告自白連續施用第一級、第二級毒品多次之事實，雖未
    經起訴，然該部分犯罪事實業經台灣南投地方法院檢察署檢
    察官、臺灣彰化地方法院檢察署檢察官移送本院併案審理，
    且與起訴事實有連續犯之裁判上一罪關係，為起訴效力所及
    ，亦應由本院併予審理。
三、原審以被告罪證明確，予以論罪科刑，原無不合，惟查犯罪
    事實欄第八至第十之犯行，原審未及審理，尚有未洽，檢察
    官上訴意旨執此指摘原判決不當，為有理由，應由本院將原
    判決撤銷改判，爰審酌被告：(1)甫因施用毒品犯行，經觀察
    、勒戒執行完畢，仍無視國家杜絕毒品之政策，猶再連續施
    用第一級、第二級毒品；(2)惟施用毒品係對於自身健康之戕
    害行為，對他人權益損害非鉅；(3)犯後坦承犯行等一切情狀
    ，分別量處如主文第二項所示之刑，並定其應執行之刑如主
    文所示。扣案海洛因一包（淨重零點二一公克，空包裝重零
    點二公克）、安非他命一包（毛重○、二公克）；及九十三
    年三月十五日扣案塑膠鏟子上無從分離之海洛因粉末，均為
    查獲之毒品，該塑膠鏟子上之海洛因粉末既無從與塑膠鏟子
    分離，均應依毒品危害防制條例第十八條第一項前段規定沒
    收銷燬之；其餘扣案注射針筒六支、塑膠鏟子一支、橡膠皮
    管一條、塑膠管一支，均係被告所有且供其施用第一級毒品
    海洛因犯罪所用之物，業據被告供明在卷，爰依刑法第三十
    八條第一項第二款規定，宣告沒收之。
據上論斷，應依刑事訴訟法第三百六十九條第一項前段、第三百
六十四條、第二百九十九條第一項前段，毒品危害防制條例第十
條第一項、第二項、第十八條第一項前段，刑法第十一條、第五
十六條、第五十一條第五款、第三十八條第一項第二款，判決如
主文。
本案經檢察官甲○○到庭執行職務。
中　　華　　民　　國　　94　　年　　6　　月　　22 　　日
              刑事第二庭  審判長法　官　李　璋　鵬
                                法  官  蕭  錦  鍾
                                法  官  胡  森  田
上列正本證明與原本無異。
施用第一級毒品部分得上訴。
其他不得上訴。
如不服本判決應於收受送達後十日內向本院提出上訴書狀，其未
敘述上訴之理由者並得於提起上訴後十日內向本院補提理由書（
均須按他造當事人之人數附繕本）。
                                書記官  林  振  甫
中　　華　　民　　國　　94　　年　　6　　月　　27　　 日
                                                      Ａ
